臺灣屏東地方法院刑事判決　　　　　　 100年度易字第1024號
公　訴　人　臺灣屏東地方法院檢察署檢察官
被　　　告　歐彥緯
上列被告因賭博等案件，經檢察官提起公訴（99年度偵字第1050
1 、11329 、11420 號、100 年度偵字第270 號），茲因被告就
被訴事實為有罪之陳述，經告知簡式審判程序意旨並聽取公訴人
及被告之意見後，本院裁定依簡式審判程序審理，判決如下：
    主  文
歐彥緯共同犯重利罪，共貳罪，各處有期徒刑月，如易科罰金
，均以新臺幣壹仟元折算壹日；又犯轉讓第三級毒品罪，處有期
徒刑伍月，如易科罰金，以新臺幣壹仟元折算壹日，扣案之第三
級毒品愷他命壹包（驗餘淨重伍點零柒公克，含殘留有第三級
毒品愷他命包裝袋壹個）及殘留有第三級毒品愷他命之刮板貳片
、塑膠吸管貳支均沒收；又共同犯意圖營利聚眾賭博罪，處有期
徒刑月，如易科罰金，以新臺幣壹仟元折算壹日。扣案如附表
五編號19至26所示之物均沒收。應執行有期徒刑拾月，如易科罰
金，以新臺幣壹仟元折算壹日，扣案之第三級毒品愷他命壹包（
驗餘淨重伍點零柒公克，含殘留有第三級毒品愷他命包裝袋壹
個）及殘留有第三級毒品愷他命之刮板貳片、塑膠吸管貳支、如
附表五編號19至26所示之物均沒收。
    事  實
一、歐彥緯與曾志寶、黃凱隆（上2 人均已另行審結）、黃明德
    （另行審結）為獲取暴利，基於乘他人急迫貸以金錢，而取
    得與原本不相當重利之犯意聯絡，自民國97年某月間起經營
    地下錢莊，由曾志寶負責提供放款資金；由黃凱隆、歐彥緯
    、黃明德負責放貸、收取重利與催款業務；另簡宛綺基於幫
    助重利之犯意，協助曾志寶負責錢莊帳務之處理，而分別為
    附表一編號（一）（九）之重利犯行。嗣於99年11月17日在
    曾志寶、黃凱隆、歐彥緯、簡宛綺住處，為警查扣被害人彭
    照方、林美鳳等人所簽發之本票、借據、身分證、帳冊等物
    。
二、歐彥緯明知愷他命愷他命（Ketamine，俗稱K 他命）係毒品
    危害防制條例第2 條第2 項第3 款所規定之第三級毒品，未
    經許可，不得轉讓，竟基於轉讓第三級毒品愷他命之犯意，
    於99年10月6 日凌晨5 時許，在其位於高雄市○○○路136
    號12樓之6 租屋處內，無償提供數量不詳（轉讓數量未能證
    明逾淨重20公克）之第三級毒品愷他命予陳毓睫施用，而轉
    讓之。嗣於99年11月17日上午10時許，經警在上址實施搜索
    ，當場扣得其所有之第三級毒品愷他命1 包（驗餘淨重5.07
    3 公克）及殘留有第三級毒品愷他命之刮板2 片、塑膠吸管
    2 支。
三、緣曾志寶基於提供賭博場所、營利賭博及聚眾賭博之集合犯
    意，分別自96年間起陸續向與之有提供賭博、營利賭博及聚
    眾賭博犯意聯絡之楊彬彬、趙仲德、林鋒信及真實姓名年籍
    不詳之女性友人取得如附表二所示之運動賭博網站之代理權
    限（取得簽賭網站之時間、名稱、對象、拆帳方式詳如附表
    二所載），利用電腦設備連結網路，在高雄市○○區○○街
    53巷19號住處，經營運動競賽簽賭網站。其經營方式有二：
    其一為由曾志寶招攬並提供賭博網站之帳號密碼予與其有提
    供賭博場所、營利賭博及聚眾賭博之犯意聯絡之簡宛綺、歐
    彥緯、黃凱隆、簡宛萱、吳永正、唐嘉蓮、唐秋芬、陳韡翰
    等8 名下線會員，各該下線會員並得以上網簽注或再將帳號
    密碼提供予各自招攬之下線會員潘弘斌、吳憲鑫、林政遠、
    王國憲、簡亞倫等賭客投注（各該會員取得簽賭網站之名稱
    、時間、再招攬之會員賭客及得利或拆帳方式詳如附表三所
    示）；或由曾志寶提供賭博網站之帳號、密碼予趙柏霖、胡
    志成、林僑國、林永晉、許宸維（另行審結）、劉宗奮（已
    歿，另由檢察官為不起訴處分）等6 名會員賭客，該等會員
    ，即可上網下注簽賭（取得帳號時間、簽注網站名稱、賭博
    方式詳如附表四所示）。曾志寶每週或每月再分別與上線楊
    彬彬、趙仲德、林鋒信或下線會員結算輸贏金額及分帳金額
    。嗣於99年11月17日，為警在附表五所示地點扣得附表五所
    示物品，而循線查知上情。
四、案經臺灣屏東地方法院檢察署檢察官指揮內政部警政署刑事
    警察局偵八隊、內政部警政署高雄港務警察局、臺南市政府
    警察局、臺南縣政府警察局善化分局（現改制為臺南市政府
    警察局善化分局）偵辦後移送臺灣屏東地方法院檢察署檢察
    官偵查起訴。
    理  由
一、被告歐彥緯上開所犯均係死刑、無期徒刑、最輕本刑為3 年
    以上有期徒刑以外之罪，被告於本院審理時就前揭被訴事實
    為有罪之陳述，經告知簡式審判程序之旨，並聽取被告與公
    訴人之意見後，本院認無不得或不宜改依簡式審判程序進行
    之情，爰依刑事訴訟法第273 條之1 第1 項、第284 條之1
    規定，裁定進行簡式審判程序，其證據調查依同法第273 條
    之2 所定原不受審判外陳述排除之限制；又被告對於卷內各
    項證據亦不爭執證據能力，復無事證顯示有何違法取得或類
    此瑕疵之情，故卷內所列各項證據，自均有證據能力，合先
    敘明。
二、本院認定被告歐彥緯之證據及應適用之法條，除證據部分增
    加「被告歐彥緯於本院審理時之自白及高雄醫學大學附設中
    和紀念醫院檢驗報告」外，餘均與檢察官起訴書之記載相同
    ，茲引用之（如附件）。
三、按刑法第268 條意圖營利，聚眾賭博罪之所謂「聚眾賭博」
    ，是指聚合多數人而言，參酌司法院大法官會議釋字第145
    號解釋文「所謂多數人包括特定之多數人在內」之意旨，「
    聚眾」不僅指不特定之多數人，且包括特定之多數人在內；
    而所謂「賭博場所」，只要有一定之場所供人賭博財物即可
    ，非謂須有可供人前往之一定空間場地始足當之。次按電腦
    網際網路係可供不特定人得以共見共聞之公共資訊傳輸園地
    ，雖其為虛擬空間，但仍須電腦主機等物理上之場所、設備
    方能達其傳輸之功能，在性質上絕非純屬思想之概念空間，
    亦非物理上絕對不存在之事物。是刑法上之意圖營利供給賭
    博場所罪，以現今科技之精進，電話、傳真、網路均可為傳
    達賭博之訊息，例如營利意圖而提供網址供人賭博財物者，
    亦屬提供賭博場所之一種，而以傳真或電話簽注號碼賭博財
    物，與親自到場簽注賭博財物，僅係行為方式不同，並不影
    響其犯罪行為之認定（最高法院94年度台非字第265 號判決
    參照）。被告歐彥緯以其所取得帳號密碼登入運動賭博網站
    ，接受不特定人下注，而與他人進行對賭，雖形式上並未將
    賭客聚集於一定場地內，然待各賭客簽賭完畢，化零為整，
    實質上仍可達成聚集不特定多數人參與賭博之目的，揆諸前
    揭說明，被告歐彥緯之行為，仍係符合刑法第268 條前、後
    段意圖營利供給賭博場所及聚眾賭博之構成要件。
四、核被告歐彥緯上開事實一所為即附表一編號（一）、（九）
    ，均係犯刑法第344 條之重利罪。被告歐彥緯與同案被告曾
    志寶就附表一編號（一）之重利犯行；被告歐彥緯與同案被
    告曾志寶、黃凱隆、黃明德就附表一編號（九）之重利犯行
    ，有犯意聯絡及行為分擔，均為共同正犯。核被告歐彥緯上
    開事實二所為，係犯毒品危害防制條例第8 條第3 項之轉讓
    第三級毒品罪。另查無證據證明其轉讓之第三級毒品愷他命
    數量已逾20公克，基於罪疑惟輕及被告利益之考量，認應不
    符合行政院於93年1 月7 日訂定之「轉讓持有毒品加重其刑
    之數量標準」，自無依毒品危害防制條例第8 條第6 項規定
    加重其刑之餘地，併此敘明。另按犯第4 條至第8 條之罪於
    偵查及審判中均自白者，減輕其刑，毒品危害防制條例第17
    條第2 項定有明文。被告於警、偵訊及審理時均坦承前開轉
    讓第三級毒品愷他命之犯行，是以前開犯行應依毒品危害防
    制條例第17條第2 項規定減輕其刑。又查本件被告歐彥緯透
    過賭博網站之公眾得以任意出入之場所，供不特定人上網賭
    博財物，並聚集眾人之錢財，以運動競賽輸贏之偶然機率決
    定錢財之勝負，是核被告歐彥緯上開事實三所為，係犯刑法
    第266 條第1 項之普通賭博罪、第268 條前段之意圖營利供
    給賭博場所、後段意圖營利聚眾賭博罪。被告歐彥緯與同案
    被告曾志寶間就上開事實三之犯行具犯意聯絡與行為分擔，
    均為共同正犯。又立法者針對特定刑罰規範之構成要件，已
    預設該犯罪行為之本質係持續實行之複數行為，具備反覆、
    延續之行為特徵，而將之總括或擬制為一個構成要件之集合
    犯行為，因其刑法評價上為構成要件之行為單數，認應僅成
    立一罪。則行為人基於概括之犯意，在密切接近之一定時、
    地持續實行之複次行為，倘依社會通念，於客觀上認為符合
    一個反覆、延續性之行為觀念者，於刑法評價上，即應僅成
    立一罪，學理上所稱「集合犯」之職業性、營業性或收集性
    等具有重複特質之犯罪均屬之，例如經營、從事業務、收集
    、販賣、製造、散布等行為概念者是（最高法院95年臺上字
    第1079號判決要旨參照）。本件被告歐彥緯與同案被告曾志
    寶自99年間某日起至99年11月17日為警查獲時止，共同經營
    賭博網站，聚集不特定之人簽賭下注，並藉此抽頭牟利，此
    種意圖營利供給賭博場所、聚眾賭博之犯罪型態，本質上乃
    均具有反覆、延續之特質，依社會通念，即應屬前揭學理上
    所稱具有營業性之重複特質之「集合犯」，應認僅成立一罪
    。另被告歐彥緯所犯共同意圖營利供給賭博場所、意圖營利
    聚眾賭博及普通賭博3 罪間，均係基於一意圖營利聚眾賭博
    之犯意，達成其等同一犯罪所為之各個舉動，應屬法律概念
    之一行為，其以一行為觸犯上開3 罪名，為想像競合犯，應
    依刑法第55條之規定，從一重之意圖營利聚眾賭博罪處斷。
    又被告歐彥緯上開2 次重利犯行、1 次轉讓第三級毒品犯行
    、1 次聚眾賭博犯行，其犯意各別，行為互殊，應予分論併
    罰。
五、爰審酌被告歐彥緯與同案被告曾志寶、黃凱隆、黃明德等人
    利用借款人急需用款之情，貸以金錢而收取與原本顯不相當
    之重利，危害經濟秩序，所為殊無可取，又其正值青年，明
    知毒品戕害人體身心健康甚鉅，非但自己施用毒品，甚且另
    轉讓毒品供人施用，助長毒品泛濫，戕害他人身心健康、危
    害社會治安甚鉅，另審酌被告不思以合法方式賺取所需，經
    營簽賭網站，供人簽賭財物，欲從中獲取不法利益，助長社
    會僥倖心理，影響社會正常經濟活動，復以簽賭網站提供同
    案被告王國憲、潘弘斌簽賭，戕害其等身心甚鉅，行為實有
    不該，自應受相當之刑事非難，並兼衡其前科素行、犯後態
    度、智識程度、犯罪所得、經營重利及賭博網站時間等一切
    情狀，各量處如主文所示之刑，並依其資力、職業及社會地
    位等節，各諭知易科罰金之折算標準，並定應執行之刑及易
    科罰金之折算標準，以資懲儆。
六、按依毒品危害防制條例第18條第1 項前段之規定，應予沒收
    銷燬之毒品，以經查獲之第一、二級毒品為限。又毒品依其
    成癮性、濫用性及對社會危害性，共分為四級，上開條例並
    就製造、運輸、販賣、意圖販賣而持有、以非法方法使人施
    用、引誘他人施用及轉讓不同等級之毒品等行為，分別定其
    處罰。至施用或持有第三、四級毒品，因其可罰性較低，故
    未設處罰之規定，僅就施用及持有第一、二級毒品科以刑罰
    。然鑑於第三、四級毒品均係管制藥品，特於同條例第11條
    之1 明定無正當理由，不得擅自持有；第18條第1 項後段復
    規定查獲之第三、四級毒品，無正當理由而擅自持有者，沒
    入銷燬之。從而，依同條例第18條第1 項後段應沒入銷燬之
    毒品，專指查獲施用或持有之第三、四級毒品而言；倘係查
    獲製造、運輸、販賣、意圖販賣而持有、以非法方法使人施
    用、引誘他人施用或轉讓第三、四級毒品，既屬同條例相關
    法條明文規定處罰之犯罪行為，即非該條項應依行政程序沒
    入銷燬之範圍。又同條例第19條第1 項所定「供犯罪所用或
    因犯罪所得之物」，係指犯第4 條至第9 條、第12條、第13
    條或第14條第1 項、第2 項之罪所用或所得之物，不包括毒
    品本身在內，是尚不得援用此項規定為第三、四級毒品之沒
    收依據。再同條例對於查獲之製造、運輸、販賣、意圖販賣
    而持有、以非法方法使人施用、引誘他人施用及轉讓第三、
    四級毒品之沒收，並無特別規定，如其行為已構成犯罪，則
    該毒品即屬不受法律保護之違禁物，應回歸刑法之適用，依
    刑法第38條第1 項第1 款之規定沒收之，始為適法（最高法
    院96年台上字第727 號判決可資參照）。是本件扣案之愷他
    命1 包，應宣告沒收，至上揭毒品之包裝袋因包覆該毒品，
    其上顯留有該毒品之殘渣，衡情亦難以析離，當應整體視之
    為愷他命毒品，連同包裝袋併予宣告沒收，另關於鑑驗耗用
    之部分，既滅失而不存在，自毋庸宣告沒收。從而，扣案之
    第三級毒品愷他命1 包（含包裝袋，驗後淨重5.073 公克）
    ，係違禁物，應依刑法第38條第1 項第1 款之規定宣告沒收
    ，其包裝袋因包覆第三級毒品愷他命而留有殘渣，衡情已與
    毒品難以完全析離剝離，應將之同視為毒品，爰併依該條規
    定予以宣告沒收；至鑑驗耗用之毒品既已滅失，自無庸宣告
    沒收。另扣得之殘留有第三級毒品愷他命之刮板2 片、塑膠
    吸管2 支，因均為被告施用及轉讓第三級毒品愷他命而使用
    過，其上包覆第三級毒品愷他命而留有殘渣，衡情已與毒品
    難以完全析離剝離，應將之同視為毒品，爰併依該條規定予
    以宣告沒收。末以，扣案如附表五編號19至26所示物品，分
    別為被告歐彥緯及同案被告曾志寶所有供本件犯罪所用之物
    ，業據被告等供陳明確，爰依刑法第38條第1 項第2 款規定
    宣告沒收。
據上論斷，應依刑事訴訟法第273 條之1 第1 項、第299 條第1
項前段，刑法第344 條、第266 條第1 項、第268 條、第28條、
第30條、第41條第1 項、第8 項、第51條第5 款、第6 款、第38
條第1 項第1 款、第2 款，毒品危害防制條例第8 條第3 項、第
17條第2 項、第18條第1 項前段，刑法第11條前段，刑法施行法
第1 條之1 ，判決如主文。
本案經檢察官潘國威到庭執行職務
中    華    民    國   100    年    11    月    16    日
                      刑事第一庭  法  官  陳茂亭
以上正本證明與原本無異。
如不服本判決應於收受判決後10日內向本院提出上訴書狀，並應
敘述具體理由；其未敘述上訴理由者，應於上訴期間屆滿後20日
內向本院補提理由書（均須按他造當事人之人數附繕本）「切勿
逕送上級法院」。
中    華    民    國   100    年    11    月    16    日
                                  書記官  黃佳惠
附錄本判決論罪科刑法條全文：
中華民國刑法第344條
（重利罪）
乘他人急迫、輕率或無經驗貸以金錢或其他物品，而取得與原本
顯不相當之重利者，處1 年以下有期徒刑、拘役或科或併科1千
元以下罰金。
中華民國刑法第266條
（普通賭博罪與沒收物）
在公共場所或公眾得出入之場所賭博財物者，處1 千元以下罰金
。但以供人暫時娛樂之物為賭者，不在此限。
當場賭博之器具與在賭檯或兌換籌碼處之財物，不問屬於犯人與
否，沒收之。
中華民國刑法第268條
（圖利供給賭場或聚眾賭博罪）
意圖營利，供給賭博場所或聚眾賭博者，處3 年以下有期徒刑，
得併科3 千元以下罰金。
毒品危害防制條例第8條第3項
轉讓第三級毒品者，處3 年以下有期徒刑，得併科新臺幣30萬元
以下罰金。
附表一
┌───┬──────┬──────────────┬───────┬───────┐
│編號  │行為人      │被害人/犯罪經過/分工方式    │扣案物品      │所犯法條      │
├───┼──────┼──────────────┼───────┼───────┤
│(一)  │曾志寶      │彭照方於99年9月間某日，為償 │警方自歐彥緯住│1.曾志寶、歐彥│
│      │歐彥緯      │還賭債，急需用錢，遂透過不詳│處查扣彭照方所│  緯：刑法第  │
│      │簡宛綺      │友人之介紹，撥打歐彥緯所使用│簽發之6萬元本 │  344條、第28 │
│      │            │之「0000000000」號行動電話門│票1張、身分證 │  條。        │
│      │            │號，與歐彥緯聯繫借款事宜，由│影本1份。     │2.簡宛綺：刑法│
│      │            │歐彥緯向曾志寶取得貸款資金後│              │  第30條第1項 │
│      │            │，在高雄市○○區○○路與大昌│              │  、第344條。 │
│      │            │街口某處，以10天1期，每期每 │              │              │
│      │            │萬元利息1000元方式計息，借款│              │              │
│      │            │2萬元予彭照方，彭照方並交付 │              │              │
│      │            │其所簽發之6萬元本票1張、身分│              │              │
│      │            │證影本供擔保。簡宛綺則協助曾│              │              │
│      │            │志寶記帳。                  │              │              │
├───┼──────┼──────────────┼───────┼───────┤
│(九)  │曾志寶      │朱俊璟於99年1、2月間，因小孩│警方自曾志寶住│1.曾志寶、黃凱│
│      │黃凱隆      │住院，急需現金週轉，乃透過黃│處查扣朱俊璟所│  隆、黃明德、│
│      │黃明德      │明德向黃凱隆借款，黃凱隆向曾│簽發之5萬元本 │  歐彥緯：刑法│
│      │歐彥緯      │志寶取得放款資金後，由黃凱隆│票1張         │  第344條、第 │
│      │簡宛綺      │出面，在屏東縣潮州鎮○○路朱│              │  28條。      │
│      │            │俊璟之父朱崑亮所經營之牛肉店│              │2.簡宛綺：刑法│
│      │            │內，以10天1期，每期每萬元利 │              │  第30條第1項 │
│      │            │息1000元方式計息，借款予朱俊│              │  、第344條。 │
│      │            │璟5萬元，朱俊璟並提供其所簽 │              │              │
│      │            │發之5萬元本票1張充作擔保。簡│              │              │
│      │            │宛綺則協助曾志寶記帳。詎朱俊│              │              │
│      │            │璟未按期還本息，黃凱隆夥同歐│              │              │
│      │            │彥緯及黃明德分別於99年5月24 │              │              │
│      │            │日晚上某時許及99年5月31日下 │              │              │
│      │            │午4時40分許，駕駛車牌號碼   │              │              │
│      │            │7117- HT號休旅車，前往屏東縣│              │              │
│      │            │潮州鎮○○路5號朱俊璟住處催 │              │              │
│      │            │討債務。                    │              │              │
└───┴──────┴──────────────┴───────┴───────┘
附表二
┌───┬──────┬─────┬─────┬─────────┐
│編號  │賭博網站名稱│取得代理權│取得賭博網│拆帳方式          │
│      │            │時間      │站之對象  │                  │
│      │            │          │          │                  │
├───┼──────┼─────┼─────┼─────────┤
│1.    │江山運動網站│97、98年間│楊彬彬（楊│以國內外運動競技比│
│      │            │          │彬彬稱其向│賽為賭博對象，賠率│
│      │            │          │一名「林家│為1：0.95，即賭客 │
│      │            │          │興」之男子│下注1000元，簽中者│
│      │            │          │取得）    │可贏得950元，未簽 │
│      │            │          │          │中者，下注金曾志寶│
│      │            │          │          │分得1 成；楊彬彬（│
│      │            │          │          │或林家興）分得9 成│
│      │            │          │          │，若賭客簽中，負擔│
│      │            │          │          │金額比例亦同，曾志│
│      │            │          │          │寶每週與楊彬彬結算│
│      │            │          │          │1次 ，再由楊彬彬交│
│      │            │          │          │由「林家興」。    │
├───┼──────┼─────┼─────┼─────────┤
│2.    │天下運動網站│99年間    │趙仲德    │以國內外運動競技比│
│      │            │          │          │賽為賭博對象，投注│
│      │            │          │          │金額自1000元至10萬│
│      │            │          │          │元不等，賠率為1：1│
│      │            │          │          │，即賭客下注1000元│
│      │            │          │          │，簽中者，可贏得  │
│      │            │          │          │1000元，若未簽中，│
│      │            │          │          │下注金歸趙仲德所有│
│      │            │          │          │，曾志寶則依所招攬│
│      │            │          │          │之會員投注之金額，│
│      │            │          │          │從中抽取一定比例之│
│      │            │          │          │「水錢」（通常係千│
│      │            │          │          │分之15，被告曾志寶│
│      │            │          │          │稱已忘記）以此方式│
│      │            │          │          │得利。            │
│      │            │          │          │                  │
├───┼──────┼─────┼─────┼─────────┤
│3.    │冠天下運動網│98年4月間 │林鋒信    │以國內外運動競技比│
│      │站          │          │          │賽為賭博對象，每注│
│      │            │          │          │金額100元至1萬元不│
│      │            │          │          │等，賠率為1：0.95 │
│      │            │          │          │，即賭客下注1000元│
│      │            │          │          │，簽中者可贏得950 │
│      │            │          │          │元，未簽中者，下注│
│      │            │          │          │金曾志寶分得2成； │
│      │            │          │          │林鋒信分得8成，若 │
│      │            │          │          │賭客簽中，負擔金額│
│      │            │          │          │比例亦同，曾志寶每│
│      │            │          │          │週或每月與林鋒信結│
│      │            │          │          │算1次，再匯入林鋒 │
│      │            │          │          │信所有之中國信託商│
│      │            │          │          │業銀行北高雄分行帳│
│      │            │          │          │號內。            │
├───┼──────┼─────┼─────┼─────────┤
│4.    │大金鼎(改名 │95、96年間│真實姓名年│以國內外運動競技比│
│      │為新速)運動 │          │籍不詳之女│賽為賭博對象，每注│
│      │網站        │          │性友人（曾│金額100元至1萬元不│
│      │            │          │志寶稱該名│等，賠率為1：0.95 │
│      │            │          │女性友人已│，即賭客下注1000元│
│      │            │          │下落不明）│，簽中者可贏得950 │
│      │            │          │          │元，未簽中者，下注│
│      │            │          │          │金歸曾志寶。      │
└───┴──────┴─────┴─────┴─────────┘
附表三
┌───┬──────┬─────┬─────┬─────────┬─────────┐
│編號  │下線會員名稱│取得賭博網│取得帳號、│再招攬之會員賭客  │賭博及拆帳方式    │
│      │            │站之名稱  │密碼之時間│                  │                  │
│      │            │          │          │                  │                  │
├───┼──────┼─────┼─────┼─────────┼─────────┤
│1.    │黃凱隆      │天下運動網│99年間    │朱俊璟、蔡適駿、真│以國內外運動競技比│
│      │            │站        │          │實姓名年籍不詳綽號│賽為賭博對象，每注│
│      │            │          │          │「阿猴」之男子    │金額依賭客經濟能力│
│      │            │          │          │                  │不一，賠率為1：0. │
│      │            │          │          │                  │95，即賭客下注1000│
│      │            │          │          │                  │元，簽中者可贏得  │
│      │            │          │          │                  │950元，未簽中者， │
│      │            │          │          │                  │下注金曾志寶分得2 │
│      │            │          │          │                  │成；黃凱隆分得8成 │
│      │            │          │          │                  │，若賭客簽中，負擔│
│      │            │          │          │                  │金額比例亦同，曾志│
│      │            │          │          │                  │寶每週與黃凱隆結算│
│      │            │          │          │                  │1次。             │
├───┼──────┼─────┼─────┼─────────┼─────────┤
│2.    │歐彥緯      │天下運動網│99年間    │王國憲：於99年6、7│以國內外運動競技比│
│      │            │站        │          │月間向歐彥緯取得帳│賽為賭博對象，每注│
│      │            │          │          │號、密碼，每次下注│金額依賭客經濟能力│
│      │            │          │          │1000元，前後下注約│不一，賠率為1：0. │
│      │            │          │          │20餘次。          │95，即賭客下注100 │
│      │            │          │          │潘弘斌：於99年6月 │元，簽中者可贏得  │
│      │            │          │          │份，向歐彥緯取得帳│950元，未簽中者， │
│      │            │          │          │號、密碼，每次下注│下注金曾志寶分得2 │
│      │            │          │          │1000元，前後約下注│成；歐彥緯分得8成 │
│      │            │          │          │20次餘次。        │，若賭客簽中，負擔│
│      │            │          │          │                  │金額比例亦同，曾志│
│      │            │          │          │                  │寶每週與歐彥緯結算│
│      │            │          │          │                  │1次。             │
├───┼──────┼─────┼─────┼─────────┼─────────┤
│3.    │簡宛萱      │冠天下運動│99年年3月 │綽號「小玉」、「仔│ 以國內外運動競技 │
│      │            │網站      │間        │仔」、「豹哥」、「│ 賽為賭博對象，每 │
│      │            │          │          │阿明」、「美玉」、│ 金額100元至1萬元 │
│      │            │          │          │「大枯呆」、「小貞│ 等，賠率為1：0.98│
│      │            │          │          │」等人            │ 5，即賭客下注1000│
│      │            │          │          │                  │ ，簽中者可贏得985│
│      │            │          │          │                  │ 元，未簽中者，下 │
│      │            │          │          │                  │ 注金曾志寶分得5成│
│      │            │          │          │                  │ ；簡宛萱分得5成，│
│      │            │          │          │                  │ 若賭客簽中，負擔 │
│      │            │          │          │                  │ 金比例亦同，簡宛 │
│      │            │          │          │                  │ 萱週與曾志寶結算1│
│      │            │          │          │                  │ 次。             │
├───┼──────┼─────┼─────┼─────────┼─────────┤
│4.    │簡宛綺      │大金鼎運動│95、96年間│由陳韡翰招攬吳憲鑫│ 以國內外運動競技 │
│      │陳韡翰      │網站      │          │、林政遠等會員；簡│ 賽為賭博對象，每 │
│      │            │          │          │宛綺招攬簡亞倫2人 │ 金額100元至1萬元 │
│      │            │          │          │共同經營。        │ 等，賠率為1：0.95│
│      │            │          │          │吳憲鑫：於98年8、 │ ，即賭客下注1000 │
│      │            │          │          │9月份，向陳韡翰取 │ ，簽中者可贏得950│
│      │            │          │          │得帳號、密碼，每次│ 元，未簽中者，下 │
│      │            │          │          │下注1000元，前後約│ 金曾志寶分得8成；│
│      │            │          │          │下注10次。        │ 簡宛綺及陳韡翰各 │
│      │            │          │          │林政遠：於99年10月│ 分得1成，若賭客簽│
│      │            │          │          │份，向陳韡翰取得帳│ 中，負擔金比例亦 │
│      │            │          │          │號、密碼，每次下注│ 同，由簡宛綺每週 │
│      │            │          │          │從500至3000元不等 │ 與曾志寶結算1次。│
│      │            │          │          │，前後約下注20餘次│                  │
│      │            │          │          │。                │                  │
│      │            │          │          │簡亞倫：99年農曆過│                  │
│      │            │          │          │年，向簡宛綺取得帳│                  │
│      │            │          │          │號、密碼，曾經投注│                  │
│      │            │          │          │2000元，僅下注過1 │                  │
│      │            │          │          │次。              │                  │
├───┼──────┼─────┼─────┼─────────┼─────────┤
│5.    │吳永正      │冠天下運動│99年4月間 │綽號「隆仔」      │賭博方式除每注金額│
│      │            │網站      │          │                  │不詳，輸贏之賭金由│
│      │            │          │          │                  │吳永正分得2成，其 │
│      │            │          │          │                  │餘8成歸曾志寶所有 │
│      │            │          │          │                  │外，其餘同上。    │
├───┼──────┼─────┼─────┼─────────┼─────────┤
│6.    │唐嘉蓮      │冠天下運動│99年間    │綽號「鍾情」      │賭博方式除每注金額│
│      │            │網站      │          │                  │1000元及輸贏之賭金│
│      │            │          │          │                  │由曾志寶與唐嘉蓮各│
│      │            │          │          │                  │分得5成外，其餘同 │
│      │            │          │          │                  │上。              │
├───┼──────┼─────┼─────┼─────────┼─────────┤
│7.    │唐秋芬      │冠天下運動│99年初    │綽號「鍾仔」、「阿│賭博方式除每注金額│
│      │            │網站      │          │玲」              │100元2000元不等， │
│      │            │          │          │                  │唐秋芬僅於下注賭金│
│      │            │          │          │                  │中抽取千分之15之水│
│      │            │          │          │                  │錢，其餘同上。    │
└───┴──────┴─────┴─────┴─────────┴─────────┘
附表四（賭博網站均為「天下」運動網站）
┌───┬──────┬─────┬─────────┐
│編號  │會員賭客    │取得帳號密│賭博方式          │
│      │            │碼時間    │                  │
├───┼──────┼─────┼─────────┤
│1.    │趙柏林      │99年5月間 │以國內外運動競技賽│
│      │            │          │為賭博對象，每注金│
│      │            │          │額1000元，賠率為1 │
│      │            │          │：0.95，即賭客下注│
│      │            │          │1000，簽中者可贏得│
│      │            │          │950元，未簽中者， │
│      │            │          │下注金歸曾志寶，前│
│      │            │          │後約簽注10餘次。  │
├───┼──────┼─────┼─────────┤
│2.    │胡志成      │98年3、4月│賭博方式同上，前後│
│      │            │間        │約簽注20餘次。    │
├───┼──────┼─────┼─────────┤
│3.    │林僑國      │99年8月間 │賭博方式同上，前後│
│      │            │          │約簽注4次。       │
├───┼──────┼─────┼─────────┤
│4.    │林永晉      │99年4月間 │賭博方式除每次簽注│
│      │            │          │金額5000元至2萬元 │
│      │            │          │不等，其餘同上，前│
│      │            │          │後約簽注30餘次。  │
├───┼──────┼─────┼─────────┤
│5.    │許宸維      │99年9月間 │賭博方式除每次簽注│
│      │            │          │金額1萬元，其餘同 │
│      │            │          │上，前後約簽注10餘│
│      │            │          │次。              │
├───┼──────┼─────┼─────────┤
│6.    │劉宗奮      │99年7月間 │以國內外運動競技賽│
│      │            │          │為賭博對象，每金額│
│      │            │          │100元至1萬元等，賠│
│      │            │          │率為1：0.95，即賭 │
│      │            │          │客下注1000，簽中者│
│      │            │          │可贏得950元，未簽 │
│      │            │          │中者，下注金歸曾志│
│      │            │          │寶，其係打電話向曾│
│      │            │          │志寶下注，其不懂電│
│      │            │          │腦，故並未向曾志寶│
│      │            │          │取得帳號、密碼，事│
│      │            │          │後再與曾志寶結算。│
└───┴──────┴─────┴─────────┘
附表五
┌──┬──────┬──┬───────┬───┬────┐
│編號│扣案物名稱  │數量│查扣地點      │所有人│沒收依據│
├──┼──────┼──┼───────┼───┼────┤
│ 1  │華碩牌筆記型│1臺 │高雄市三民區建│楊彬彬│刑法第38│
│    │電腦        │    │工路782 號15樓│      │條第1 項│
│    │            │    │楊彬彬住處    │      │第2款   │
├──┼──────┼──┼───────┼───┼────┤
│ 2  │螢幕        │1臺 │同上          │同上  │同上    │
├──┼──────┼──┼───────┼───┼────┤
│ 3  │手提電腦    │1臺 │高雄縣鳳山市（│趙仲德│同上    │
│    │（含電源線1 │    │現改制為高雄市│      │        │
│    │條、滑鼠1 個│    │鳳山區○○○路│      │        │
│    │）          │    │一段289 巷3 號│      │        │
│    │            │    │趙仲德住處    │      │        │
├──┼──────┼──┼───────┼───┼────┤
│ 4  │數據機      │1臺 │同上          │同上  │同上    │
├──┼──────┼──┼───────┼───┼────┤
│ 5  │NOKIA 手機（│1支 │高雄市鼓山區裕│唐嘉蓮│同上    │
│    │含SIM 卡1 張│    │誠路1067號4 樓│      │        │
│    │，門號：    │    │唐嘉蓮住處    │      │        │
│    │0000000000) │    │              │      │        │
├──┼──────┼──┼───────┼───┼────┤
│ 6  │記事本帳冊  │1本 │同上          │同上  │同上    │
├──┼──────┼──┼───────┼───┼────┤
│ 7  │HP牌筆記型電│1臺 │高雄市前鎮區崗│唐秋芬│同上    │
│    │腦（含電源線│    │山南街269 號唐│      │        │
│    │1條)        │    │秋芬住處      │      │        │
├──┼──────┼──┼───────┼───┼────┤
│ 8  │無線網卡    │1張 │同上          │同上  │同上    │
├──┼──────┼──┼───────┼───┼────┤
│ 9  │帳簿        │1本 │同上          │同上  │同上    │
├──┼──────┼──┼───────┼───┼────┤
│ 10 │NOKIA 手機( │1支 │高雄市左營區翠│簡宛萱│同上    │
│    │含SIM 卡1 張│    │華路601 巷57號│      │        │
│    │，門號：    │    │8 樓簡宛萱住處│      │        │
│    │0000000000) │    │              │      │        │
├──┼──────┼──┼───────┼───┼────┤
│ 11 │電腦主機    │1臺 │同上          │同上  │同上    │
├──┼──────┼──┼───────┼───┼────┤
│ 12 │螢幕        │1臺 │同上          │同上  │同上    │
├──┼──────┼──┼───────┼───┼────┤
│ 13 │鍵盤        │1個 │同上          │同上  │同上    │
├──┼──────┼──┼───────┼───┼────┤
│ 14 │滑鼠        │1個 │同上          │同上  │同上    │
├──┼──────┼──┼───────┼───┼────┤
│ 15 │電腦主機    │1臺 │高雄市鼓山區登│簡亞倫│同上    │
│    │            │    │山街9 之1 號簡│      │        │
│    │            │    │亞倫住處      │      │        │
├──┼──────┼──┼───────┼───┼────┤
│ 16 │polyview螢幕│1臺 │同上          │同上  │同上    │
├──┼──────┼──┼───────┼───┼────┤
│ 17 │KINYO鍵盤   │1個 │同上          │同上  │同上    │
├──┼──────┼──┼───────┼───┼────┤
│ 18 │KINYO滑鼠   │1個 │同上          │同上  │同上    │
├──┼──────┼──┼───────┼───┼────┤
│ 19 │電腦主機    │1臺 │高雄市前金區善│歐彥緯│同上    │
│    │            │    │美里中山橫路  │      │        │
│    │            │    │136 號12樓之6 │      │        │
│    │            │    │歐彥緯住處    │      │        │
├──┼──────┼──┼───────┼───┼────┤
│ 20 │電腦主機    │1臺 │高雄縣鳳山市（│曾志寶│同上    │
│    │            │    │現改制為高雄市│      │        │
│    │            │    │鳳山區○○○街│      │        │
│    │            │    │53 巷19 號曾志│      │        │
│    │            │    │寶住處        │      │        │
├──┼──────┼──┼───────┼───┼────┤
│ 21 │螢幕        │1臺 │同上          │同上  │同上    │
├──┼──────┼──┼───────┼───┼────┤
│ 22 │鍵盤        │1個 │同上          │同上  │同上    │
├──┼──────┼──┼───────┼───┼────┤
│ 23 │滑鼠        │1個 │同上          │同上  │同上    │
├──┼──────┼──┼───────┼───┼────┤
│ 24 │簽賭帳單    │1張 │同上          │同上  │同上    │
├──┼──────┼──┼───────┼───┼────┤
│ 25 │帳本        │7本 │同上          │同上  │同上    │
├──┼──────┼──┼───────┼───┼────┤
│ 26 │電腦賭盤對帳│1張 │同上          │同上  │同上    │
│    │單          │    │              │      │        │
├──┼──────┼──┼───────┼───┼────┤
│ 27 │網路簽賭記事│19張│高雄縣鳳山市（│林鋒信│同上    │
│    │單據        │（起│現改制為高雄市│      │        │
│    │            │訴書│鳳山區○○○路│      │        │
│    │            │誤載│14 號13 樓林鋒│      │        │
│    │            │為29│信住處        │      │        │
│    │            │張）│              │      │        │
├──┼──────┼──┼───────┼───┼────┤
│ 28 │手提電腦（含│1臺 │高雄市鼓山區富│吳永正│同上    │
│    │電源線1條、 │    │農路122 號3 樓│      │        │
│    │滑鼠1 個）  │    │吳永正住處    │      │        │
├──┼──────┼──┼───────┼───┼────┤
│ 29 │記帳單      │15張│同上          │同上  │同上    │
└──┴──────┴──┴───────┴───┴────┘